臺灣板橋地方法院刑事判決
公　訴　人　臺灣板橋地方法院檢察署檢察官
被　　　告　甲○○
上列被告因違反毒品危害防制條例案件，經檢察官提起公訴（93
年度毒偵字第4444號），因被告於本院準備程序中為有罪之陳述
，嗣經本院合議庭裁定以簡式審判程序審理，本院判決
如左：
    主  文
甲○○連續施用第壹級毒品，處有期徒刑捌月。又連續施用第貳
級毒品，處有期徒刑肆月。應執行有期徒刑拾月。扣案之海洛因
參小包（驗餘淨重貳‧捌捌公克）、安非他命肆包（淨重柒點貳
公克）沒收銷燬之。安非他命吸食器壹組、人工臼壹個及勺子壹
支均沒收之。
    事  實
一、甲○○前於民國九十一年間因施用毒品，經本院以九十一年
    度毒聲字第一一二五號裁定送勒戒處所觀察、勒戒後，認無
    繼續施用毒品之傾向，由臺灣板橋地方法院檢察署檢察官於
    九十一年四月十八日，以九十一年度毒偵字第一三四五號不
    起訴處分確定；復於九十二年間因施用第一級毒品海洛因及
    第二級毒品安非他命案件，經本院以九十二年度毒聲字第一
    八六六號裁定送勒戒處所觀察、勒戒後，認有繼續施用毒品
    之傾向，由本院以九十二年度毒聲字第三三五六號裁定令入
    戒治處所為強制戒治，並由臺灣板橋地方法院檢察署檢察官
    以九十二年度毒偵字第一０九八號提起公訴，強制戒治部分
    於九十三年一月九日釋放出監。刑責部分於九十三年三月二
    十四日，由本院以九十二年度訴字第二五一五號分別判處有
    期徒刑七月、三月，應執行有期徒刑八月，上訴後，由臺灣
    高等法院於九十三年七月二十七日撤銷改判為七月、三月，
    應執行有期徒刑八月，於九十三年七月二十七日判決確定（
    目前因該案執行中；未構成累犯）。詎甲○○仍未戒除毒癮
    ，於九十三年一月九日釋放出監後，另行起意(一)基於施用第
    一級毒品海洛因之概括犯意，自民國九十三年三月間某日起
    至九十三年五月五日下午五時許止，及為警查獲解送臺灣板
    橋地方法院檢察署檢察官訊畢交保後即九十三年五月六日某
    時起，至九十三年十月六日晚間某時許，在臺北縣土城市○
    ○街五十號四樓住處，以將海洛因摻入香菸內吸食之方式，
    連續施用海洛因多次，平均每天施用一次；(二)另基於施用第
    二級毒品安非他命之概括犯意，自民國九十三年三月間某日
    起至九十三年五月五日下午五時許止，及為警查獲解送臺灣
    板橋地方法院檢察署檢察官訊畢交保後即九十三年五月六日
    某時起，至九十三年十月六日上午某時許，在臺北縣土城市
    ○○街五十號四樓住處，以將安非他命置入玻璃球吸食器內
    ，用火燒烤後吸食其所生煙燻之方式，連續施用安非他命多
    次，平均二天施用一次。嗣於九十三年五月五日二十時十分
    許，在上址住處為警查獲，並扣得其所有供施用之海洛因三
    包（淨重二點八八公克）、安非他命四包（淨重七點二公克
    ）、安非他命吸食器一組、人工臼一個及勺子一支。
二、案經台北縣政府警察局移送臺灣板橋地方法院檢察署檢察官
    偵查起訴，於準備程序進行中，被告就被訴事實為有罪之陳
    述，經告知被告簡式審判程序之旨，並聽取當事人之意見後
    ，嗣經本院合議庭裁定以簡式審判程序審理。
    理  由
壹、關於程序：
    按「除被告所犯為死刑、無期徒刑、最輕本刑為三年以上有
    期徒刑之罪或高等法院管轄第一審案件者外，於前條第一項
    程序進行中，被告先就被訴事實為有罪之陳述時，審判長得
    告知被告簡式審判程序之旨，並聽取當事人、代理人、辯護
    人及輔佐人之意見後，裁定進行簡式審判程序。」刑事訴訟
    法第二百七十三條之一第一項定有明文。查被告甲○○涉犯
    之毒品危害防制條例第十條第一、二項之施用第一、二級毒
    品罪，法定本刑並非最輕本刑為三年以上有期徒刑之罪，且
    被告於本院九十三年十二月二十四日準備程序進行中，復就
    被訴之事實為有罪之陳述，經告知被告簡式審判程序之旨，
    被告及公訴人對於本件改依簡式審判程序審理亦均表示無意
    見，是依前揭刑事訴訟法規定，裁定本件進行簡式審判程序
    ，合先敘明。
貳、關於實體：
一、右揭犯罪事實，業據被告坦承不諱，而被告於九十三年五月
    五日二十時十分許，為警查獲所採尿液，經送台灣檢驗科技
    股份有限公司鑑定，經以酵素免疫分析法初步篩選，並以Ｇ
    Ｃ／ＭＳ氣相層析質譜儀分析法確認分析，鑑驗結果，確呈
    海洛因（鴉片類）及安非他命陽性反應之事實，有台灣檢驗
    科技股份有限公司九十三年五月十七日濫用藥物尿液檢驗報
    告在卷可證。而被告經警查獲時扣得之白色粉末三包（驗餘
    淨重二‧八八公克），經台北縣警察局初步鑑驗及送法務部
    調查局以化學呈色法及氣相層析質譜儀分析法鑑驗結果，確
    認含有第一級第六項毒品海洛因成分；另扣案之透明結晶體
    四包（驗餘淨重七‧二公克），經台北縣警察局初步鑑驗結
    果，確認呈安非他命反應，有台北縣警察局查獲涉嫌毒品危
    害防制條例初步鑑驗報告單二紙（見偵查卷第二十一、二十
    二頁）、法務部調查局九十三年六月十八日調科壹字第六０
    ００八三六０號鑑定通知書一紙附卷可稽（見偵查卷第六十
    九頁）。並有海洛因三包（淨重二點八八公克）、安非他命
    四包（淨重七點二公克），及被告所有安非他命吸食器一組
    、人工臼一個及勺子一支扣案可資佐證。堪信被告上開自白
    確與事實相符。
二、第查，被告因施用毒品案件，經觀察、勒戒後，認無繼續施
    用毒品之傾向，由臺灣板橋地方法院檢察署檢察官於九十一
    年四月十八日，以九十一年度毒偵字第一三四五號不起訴處
    分確定；復因施用第一級毒品海洛因及第二級毒品安非他命
    案件，經本院以九十二年度毒聲字第一八六六號裁定送勒戒
    處所觀察、勒戒後，認有繼續施用毒品之傾向，經本院以九
    十二年度毒聲字第三三五六號裁定令入戒治處所為強制戒治
    ，並由臺灣板橋地方法院檢察署檢察官九十二年度毒偵字第
    一０九八號提起公訴，由本院以九十二年度訴字第二五一五
    號分別判處有期徒刑七月、三月，應執行有期徒刑八月，上
    訴後，由臺灣高等法院於九十三年七月二十七日撤銷改判為
    七月、三月，應執行有期徒刑八月確定。竟再於九十三年一
    月九日戒治出獄後五年內，連續施用第一級、第二級毒品等
    情，有前開不起訴處分書、起訴書、判決書及臺灣高等法院
    被告全國前案紀錄表各一份在卷可參。其事證已臻明確，被
    告犯行洵堪認定，自應依法論科。
三、按八十七年五月二十日公告而於同月二十二日生效之毒品危
    害防制條例第二條第二項第一款及第二款，已將海洛因、嗎
    啡列為第一級毒品，將大麻、安非他命列為第二級毒品，不
    得製造、運輸、販賣、轉讓、施用或持有。核被告所為，係
    犯毒品危害防制條例第十條第一項之施用第一級毒品罪及同
    條第二項之施用第二級毒品罪。其施用前後持有海洛因、安
    非他命之低度行為，應為施用海洛因、安非他命之高度行為
    所吸收，均不另論罪。又其先後多次施用第一級毒品海洛因
    、第二級毒品安非他命之行為，時間緊接，方法相同，犯罪
    構成要件相同，顯係基於概括犯意而為之，為連續犯，應依
    刑法第五十六條之規定以一罪論，並加重其刑；再其上開施
    用海洛因、安非他命之行為，犯意各別，構成要件互異，應
    予分別論罪，合併處罰。審酌被告前已因施用毒品而送觀察
    勒戒、戒治，竟仍一再施用，顯見其沉溺毒品無法自拔，自
    制力薄弱，及其施用次數、期間、施用毒品係戕害自己身體
    健康之犯罪，及於本院審理中能坦白承認施用毒品之犯行，
    犯罪後態度良好等一切情事，分別量處如主文所示之刑，並
    定其應執行之刑，以示懲儆。
四、扣案之海洛因三小包（驗餘淨重二‧八八公克）為第一級毒
    品、安非他命四包︵淨重七點二公克︶為第二級毒品，應依
    毒品危害防制條例第十八條第一項前段沒收銷燬之。另被告
    所有安非他命吸食器一組、人工臼一個及勺子一支，為被告
    所有，且供施用毒品所用之物，業據其供承在卷，爰依刑第
    三十八條第一項第二款宣告沒收。
據上論斷，應依刑事訴訟法第二百七十三條之一第一項、第二百
九十九條第一項前段，毒品危害防制條例第十條第第一項、第二
項、第十八條第一項前段，刑法第十一條前段、第五十六條、第
三十八條第一項第二款、第五十一條第五款，判決如主文。
本案經檢察官葉志飛到庭執行職務。
中　　華　　民　　國　　93　　年　　12　　月　　31　　日
                        臺灣板橋地方法院刑事第十一庭
                                  法  官  潘  翠  雪
以上正本證明與原本無異。
如不服本判決，應於判決送達後十日內，向本院提出上訴狀。
                                  書記官  江  文  彬
中　　華　　民　　國　　93　　年　　12　　月　　31　　日
附錄本案論罪科刑法條全文：
毒品危害防制條例第10條施用第一級毒品者，處六月以上五年以
下有期徒刑。
施用第二級毒品者，處三年以下有期徒刑。
毒品危害防制條例第18條
查獲之第一、二級毒品及專供製造或施用第一、二級毒品之器具
，不問屬於犯人與否，均沒收銷燬之；查獲之第三、四級毒品及
製造或施用毒品之器具，無正當理由而擅自持有者，均沒入銷燬
之。但合於醫藥、研究或訓練之用者，得不予銷燬。
前項合於醫藥、研究或訓練用毒品或器具之管理辦法，由法務部
會同行政院衛生署定之。
